【裁判字號】    90,訴,1366
【裁判日期】    901130
【裁判案由】    毒品危害防制條例
【裁判全文】
臺灣彰化地方法院刑事判決                          九十年度訴字第一三六六號
    公  訴  人  臺灣彰化地方法院檢察署檢察官
    被      告  甲○○
右列被告因違反毒品危害防制條例案件，茲經檢察官提起公訴（九十年度毒偵緝字第
四三九號、四四０號），本院判決如左：
    主  文
甲○○連續施用第一級毒品，處有期徒刑柒月，扣案之海洛因拾貳包（驗餘淨重壹點
陸柒公克）沒收銷燬之、注射針筒壹支沒收；又連續施用第二級毒品，處有期徒刑肆
月；應執行有期徒刑拾月，緩刑參年，扣案之海洛因拾貳包（驗餘淨重壹點陸柒公克
）沒收銷燬之、注射針筒壹支沒收。
    事  實
一、甲○○前曾因施用毒品案件，經依本院以八十九年度毒聲字第一二七七號裁定送
    觀察、勒戒後，無繼續施用毒品之傾向，由台灣彰化地方法院檢察署檢察官於八
    十九年五月九日以八十九年度毒偵字第一八五九、二三００號不起訴處分確定。
    嗣又基於概括犯意，自八十九年九月間起至九十年八月間止，連續在彰化縣員林
    鎮○○街七六號等處，以將海洛因摻入香煙內吸食之方式，約一天一次，連續施
    用第一級毒品海洛因多次；另基於概括犯意，自八十九年九月二十六日之前三日
    內某時起至九十年八月間止，連續在上開住處等地，以將甲基安非他命置於玻璃
    球中燒烤吸食之方式，約每月一至二次，連續施用第二級毒品甲基安非他命多次
    ；嗣先於八十九年九月二十六日下午六時二十五分許，在前開住處為警查獲，復
    於八十九年十二月八日下午一時三十分許，在彰化縣員林鎮○○街與南興街口為
    警查獲，並扣得第一級毒品海洛因十二包（驗餘淨重一點六七公克）及施用毒品
    器具注射針筒一支，經依本院以九十年度毒聲字第一一五二號裁定送觀察、勒戒
    後，有繼續施用毒品傾向。
二、案經彰化縣警察局員林分局報請台灣彰化地方法院檢察署檢察官偵查起訴。
    理      由
一、訊據被告固坦承於前揭時地施用第一級及第二級毒品之事實，惟否認自八十九年
    九月二十六日之前三日內某時起有施用第二級毒品犯行，辯稱：係自八十九年十
    一月間起施用云云；經查，被告先後經警查獲所採之尿液經送驗及覆驗結果，前
    一次所採尿液覆驗呈嗎啡（海洛因代謝後之產物）甲基安非他命反應，第二次查
    獲者呈甲基安非他命陽性反應，有彰化縣衛生局煙毒尿液檢驗成績書二件及昭科
    技顧問股份有限公司檢驗報告附卷可稽，且有第一級毒品海洛因十二包（驗餘淨
    重一點六七公克）及施用毒品器具注射針筒一支扣案可證，被告辯稱伊係自八十
    九年十一月間起施用第二級毒品云云，顯與事實不符，並不足採信，又被告前因
    施用毒品案件，經依本院八十九年度毒聲字第一二七七號裁定送觀察、勒戒後，
    認無繼續施用毒品之傾向，由台灣彰化地方法院檢察署檢察官於八十九年五月九
    日以八十九年度毒偵字第一八五九、二三００號不起訴處分確定，有不起訴處分
    書在卷足憑。其於五年內再犯毒品危害防制條例第十條之罪，經裁定送觀察勒戒
    ，認有繼續施用毒品傾向，有台灣彰化地方法院九十年度毒聲字第一一五二號裁
    定及台灣彰化看守所附設勒戒所九十年八月十七日彰所戒字第二四０三號函送之
    證明書一份附卷可參，被告罪證明確，應予依法論科。
二、核被告所為，係犯毒品危害防制條例第十條第一項、第二項之罪。其施用第一級
    毒品及第二級毒品行為，均時間密接，犯罪構成要件相同，顯係各基於概括犯意
    為之，皆應依連續犯規定論處，並分別加重其刑。又被告所犯上開二罪間，犯意
    各別，行為互殊，應予分論併罰。爰審酌被告施用毒品戕害身心、施用之次數、
    期間、所生危害暨犯後態度等一切情狀，量處如主文所示之刑，並定其應執行之
    刑。查被告前未曾受有期徒刑以上刑之宣告，此有臺灣彰化地方法院檢察署刑案
    資料查註紀錄表一紙在卷可稽，其經此教訓，應知警惕而無再犯之虞，所宣告之
    刑，本院認以暫不執行為適當，併予宣告緩刑三年，以勵自新。扣案之海洛因十
    二包（驗餘淨重一點六七公克）係毒品，應予沒收銷燬之，注射針筒一支，係被
    告所有供施用毒品用具，業據其供明在卷，依法宣告沒收。
三、據上論斷，應依刑事訴訟法第二百九十九條第一項前段，毒品危害防制條例第十
    條第一項、第二項、第十八條第一項，刑法第十一條前段、第五十六條、第五十
    一條第五款、第七十四條第一款、第三十八條第一項第二款，判決如主文。
本案經檢察官陳茂亭到庭執行職務。
中      華      民      國      九十    年      十一    月      三十    日
                                  臺灣彰化地方法院刑事第二庭
                                      法      官  謝  仁  棠
右正本證明與原本無異。
如不服本判決，應於判決送達後十日內向本院提出上訴狀( 須附繕本 )。
                                      法院書記官  于  淑  真
中      華      民      國      九十    年      十二    月       五     日
毒品危害防制條例第十條：
施用第一級毒品者，處六月以上五年以下有期徒刑。
施用第二級毒品者，處三年以下有期徒刑。


司法院資訊處製作；財團法人民間司法改革基金會備份。
